【裁判字號】    99,簡上,502
【裁判日期】    991104
【裁判案由】    毀棄損壞
【裁判全文】
臺灣高雄地方法院刑事判決             99年度簡上字第502號
上  訴  人  戊○○○
即  被  告
上列上訴人因毀棄損壞案件，不服本院高雄簡易庭民國99年8 月
24日98年度審簡字第4019號刑事簡易判決（聲請簡易判決處刑
案號：97年度偵字第27166 號），提起上訴，本院判決如下：
    主  文
上訴駁回。
    事  實
一、戊○○○因認其隔鄰即門牌號碼高雄市○○區○○街16巷2
    弄1 號「大統VIP 」大樓排放污水致生臭氣，竟心生不滿，
    基於毀損之犯意，於民國97年6 月24日上午9 時許，持鐵鎚
    1 把，至該大樓旁之防火巷內，破壞該大樓之污水管，致上
    開水管不堪使用，足以生損害於「大統VIP 」大樓之住戶。
二、案經「大統VIP 」大樓管理委員會代理主委乙○○訴由高雄
    市政府警察局甲○○○分局報告臺灣高雄地方法院檢察署檢
    察官偵查起訴。
    理  由
一、按被告以外之人於審判外之陳述，雖不符刑事訴訟法第159
    條之1 至之4 等4 條之規定，而經當事人於審判程序同意作
    為證據，法院審酌該言詞陳述或書面陳述作成時之情況，認
    為適當者，亦得為證據；又當事人、代理人或辯護人於法院
    調查證據時，知有刑事訴訟法第159 條第1 項不得為證據之
    情形，而未於言詞辯論終結前聲明異議者，視為有前項之同
    意，同法第159 條之5 定有明文。本案下列所引用之供述及
    非供述證據，業經本院依法踐行調查證據程序，公訴人、被
    告均不爭執各該證據之證據能力，且迄本院言詞辯論終結前
    未就上開證據之證據能力聲明異議，又查無依法應排除其證
    據能力之情形，是後述所引用證據之證據能力均無疑義，依
    法自有證據能力，均得作為本案證據，先予敘明。
二、訊據被告矢口否認有何毀損上開污水管之犯行，辯稱：當天
    並不在現場云云。經查：
  (一)被告戊○○○因認其隔鄰即門牌號碼高雄市○○區○○街16
    巷2 弄1 號「大統VIP 」大樓排放污水致生臭氣，竟心生不
    滿，基於毀損之犯意，於97年6 月24日上午9 時許，持鐵鎚
    1 把，至該大樓旁之防火巷內，破壞該大樓之污水管，致上
    開水管不堪使用等情，業經證人乙○○於警詢時證稱：大統
    VIP 大樓管委會於97年6 月23日20時曾與被告協調，但被告
    仍寄存證信函限該大樓97年6 月底前將防火巷內之所有水管
    移除，否則被告要將污水管阻塞等語（見警卷第4 頁）；另
    證人丙○○於警詢亦證稱：伊於97年6 月24日9 時許，發現
    在高雄市○○區○○街16巷2 弄1 號（大統VIP 大樓）旁之
    防火巷內之大樓污水管遭隔壁住戶戊○○○手持鐵鎚將打壞
    等語（見警卷第6 頁至第7 頁），復於審理時證稱：伊是保
    順保全公司派駐於大統VIP 大樓，擔任該大樓之管理員，伊
    於97年6 月24日當日上午，有看到被告拿鐵鎚破壞該大樓之
    污水管等語（見本院簡上卷第19頁正背面）明確，並有上開
    污水管遭破壞及修復後之照片、現場相關位置照片、防火巷
    照片等共25張（見警卷第14頁至第15頁、第29頁至第36頁、
    偵卷第13頁至第15頁、本院卷第24頁至第25頁）、被告97年
    5 月30日寄予大統VIP 大樓管委會主委之存證信函（見警卷
    第13頁）可證，故被告於上開時、地持鐵鎚毀損大統VIP 大
    樓之污水管之事實，足以認定。
  (二)被告雖辯稱：證人乙○○、丙○○所述不實云云。惟證人乙○○所述關於被告與大統VIP 大樓間確有因污水管排放污水
    糾紛之事實，此觀之被告於97年5 月30日寄予大統VIP 大樓
    管委會主委之存證信函內已載稱：「本人自行排除方式：堵
    塞貴委員會埋設於本人基地內之所有管線」等語可佐。而證
    人丙○○係保全公司派駐於大統VIP 大樓之管理員，與被告
    並無任何利害關係，並至本院具結擔保其證述真實，在負擔
    偽證罪之心理壓力下，當無設詞攀誣被告，而自陷偽證風險
    之可能，且其於警詢及本院審理中之證述，均互核一致，是
    其上開證詞，自堪採信。至被告辯稱：其住家通往該污水管
    之鐵門從未打開，不可能前去破壞該污水管，且本案並無監
    視錄影畫面可證，亦無扣到上開鐵鎚，不能證明係伊所為云
    云。惟案發時上址並未有設監視器，業經證人丙○○於本院
    審理時已證述明確（見本院簡上卷第19頁背面）；而被告確
    係持鐵鎚破壞上開污水管之事實，亦有證人丙○○證述在卷
    （見本院簡上卷第19頁正面），並有上開污水管遭破壞之照
    片（見警卷第14頁下方）可稽，應可認定，自不能以該毀損
    污水管之鐵鎚未扣案，即推認被告無此毀損之事實，故被告
    另辯稱：未扣有鐵鎚無法證明污水管係遭伊毀損云云，亦無
    可採。
  (三)綜上所述，本案事證明確，被告上開所辯，均不足採信，其
    洵堪認定。
三、核被告所為，係犯刑法第354 條之毀損他人物品罪。原審依
    刑法第354 條、第42條第3 項前段，刑法施行法第1條 之1
    ，並審酌被告毀損該「大統VIP 」大樓防火巷內之污水管，
    所為雖不足取，惟念及被告因認其隔鄰「大統VIP 」大樓排
    放污水致生臭氣，因而心生不滿，一時失慮致犯刑典等一切
    情狀，量處被告罰金新台幣1 萬元，並諭知易服勞役之折算
    標準，經核認事用法並無不合，量刑亦屬適當。原審所引用
    之檢察官聲請簡易判決處刑書之「花圃水管」係「污水管」
    之誤植，併為說明。上訴人即被告上訴意旨仍執前詞否認犯
    罪，指摘原判決不當，為無理由，應予駁回。
據上論結，應依刑事訴訟法第455 條之1 第1 項、第3 項、第
368 條，判決如主文。
本案經檢察官丁○○到庭執行職務。
中    華    民    國    99    年    11    月    4     日
                  刑事第二庭    審判長法  官  李政庭
                                      法  官  柯彩燕
                                      法  官  施盈志
以上正本證明與原本無異。
不得上訴。
中    華    民    國    99    年    11    月    4     日
                                      書記官  林雅婷
附錄本判決論罪之法條：
中華民國刑法第354條
毀棄、損壞前二條以外之他人之物或致令不堪用，足以生損害於
公眾或他人者，處 2 年以下有期徒刑、拘役或 5 百元以下罰金
。

司法院資訊處製作；財團法人民間司法改革基金會備份。
